---
title: '2019-06-12'
author: "林茂廷"
date: "6/12/2019"
output: html_document
---

```{r setup, include=FALSE}
knitr::opts_chunk$set(echo = TRUE)
```

# Sequence

```{r}
load(url("https://www.dropbox.com/s/duh5aaqgl2f5m3z/loopTranscriptData.Rda?raw=1"))
studentIds <- unique(transcriptDataFinal$學號) # 全部可能學號
studentIds5 <- studentIds[1:5] # 前5筆學號
```

```{r}
studentIds5
seq_along(studentIds5)
```

```{r}
length(studentIds5)
1:length(studentIds5)
```

# 範例一

任務：針對studentIds5裡的「每一個」學號進行print()。

## sequence source
```{r}
studentIds5
```

## body 
把任務定義在對「第i個」
任務：針對studentIds5裡的「第i個」學號進行print()。
```{r}
i <- 1

print(studentIds5[[i]])
```

## for loop 

使用以下for loop模式，完成對「每個」的任務。
for(i in seq_along(sequence_source)){
  body
}
```{r}
for(i in seq_along(studentIds5)){
  print(studentIds5[[i]])
}
```

# 範例2：

```{r}
gmailAddress <- c(
  "tim@gmail.com",
  "anita",
  "yellen@gmail.com",
  "huang@gmail.com"
)
```

任務：檢查gmailAddress「每個」元素，若沒有寫“@gmail.com”則加上。

## sequence source
```{r}
gmailAddress
```


## body
任務：檢查gmailAddress「第i個」元素(令i<-1)，若沒有寫“@gmail.com”則加上。
```{r}
gmailAddress <- c(
  "tim@gmail.com",
  "anita",
  "yellen@gmail.com",
  "huang@gmail.com"
)

i<-2
library(stringr)

# 檢查strgmailAddress[[i]]有沒有寫@gmail.com,
#  若沒有，加上。
if(!str_detect(gmailAddress[[i]],"@gmail.com")){
  correctGmailAddress <-
    str_c(gmailAddress[[i]],"@gmail.com")
  gmailAddress[[i]] <- correctGmailAddress
}
```

```{r}
gmailAddress[[i]]
```


## for loop
```{r}
# 開始設定
gmailAddress <- c(
  "tim@gmail.com",
  "anita",
  "yellen@gmail.com",
  "huang@gmail.com"
)
cat("起始狀況\n")
gmailAddress

# for loop
for(i in seq_along(gmailAddress)){
  if(!str_detect(gmailAddress[[i]],"@gmail.com")){
    correctGmailAddress <-
      str_c(gmailAddress[[i]],"@gmail.com")
    gmailAddress[[i]] <- correctGmailAddress
  }
}

cat("修正後狀況\n")
gmailAddress
```

# Commit history

```{r}
load(url("https://www.dropbox.com/s/qnz9paigf61yjus/commitHistory.Rda?raw=1"))
```

任務0：print「每個」commit的author。

## sequence source
```{r}
commitHistory
```


## body
print「第i個」commit的author。

```{r}
i<-1

print(commitHistory[[i]][["commit"]][["author"]][["name"]])
```


## for loop

```{r}
for(i in seq_along(commitHistory)){
  print(commitHistory[[i]][["commit"]][["author"]][["name"]])
}
```


```{r}

for(i in seq_along(commitHistory)){
  print(
    str_c(
      "Author is ",
      commitHistory[[i]][["commit"]][["author"]][["name"]],
      ". Committer is ",
      commitHistory[[i]][["commit"]][["committer"]][["name"]]
      )
    )
}
```


任務0：print「每個」commit的author等於committer的邏輯判斷結果。

## sequence source
```{r}
commitHistory
```

## body
print「第i個」commit的author等於committer的邏輯判斷結果。
```{r}
i <- 1

(commitHistory[[i]][["commit"]][["author"]][["name"]]==commitHistory[[i]][["commit"]][["committer"]][["name"]]) -> logiResult
print(logiResult)
```

## for loop
```{r}
for(i in seq_along(commitHistory)){
  (commitHistory[[i]][["commit"]][["author"]][["name"]]==
     commitHistory[[i]][["commit"]][["committer"]][["name"]]) ->
    logiResult
  print(logiResult)  
}
```


# Output

```{r}
saveCharacter <- vector("character",5)
saveCharacter
```
```{r}
saveNumeric <- vector("numeric",5)
saveNumeric
```
```{r}
saveLogical <- vector("logical",5)
saveLogical
```

```{r}
saveList <- vector("list",5)
saveList
```
```{r}
# 把"你好"存在saveCharacter第3個位置
saveCharacter # 儲存前
saveCharacter[[3]] <- "你好"
saveCharacter # 儲存後
```

```{r}
# 把 72.3 存在saveNumeric第3個位置
saveNumeric # 儲存前
saveNumeric[[3]] <- 72.3
saveNumeric # 儲存後
```

```{r}
# 把 TRUE 存在saveLogical第3個位置
saveLogical # 儲存前
saveLogical[[3]] <- TRUE
saveLogical # 儲存後
```

```{r}
# 把 list(姓名="小明",電話="02-86741111") 存在saveList第3個位置
saveList # 儲存前
saveList[[3]] <- list(姓名="小明",電話="02-86741111")
saveList # 儲存後
```


## 範例3 

```{r}
load(url("https://www.dropbox.com/s/duh5aaqgl2f5m3z/loopTranscriptData.Rda?raw=1"))
studentIds <- unique(transcriptDataFinal$學號) # 全部可能學號
studentIds5 <- studentIds[1:5] # 前5筆學號
```

任務: 將transcriptDataFinal資料中[每個]學號的平均成績算出來並儲存

### 0. Saving container
平均成績 is numeric

```{r}
saveGPA5 <- vector("numeric", length(studentIds5))
saveGPA5
```

### 1. sequence source
```{r}
studentIds5
```

### 2. body
資料中[第i個]學號的平均成績算出來並儲存

```{r}
i <- 1

gpa_fun(studentIds5[[i]]) -> saveGPA5[[i]]
```

```{r}
saveGPA5
```

### 3. for loop
```{r}
saveGPA5 <- vector("numeric", length(studentIds5))
for(i in seq_along(studentIds5)){
  gpa_fun(studentIds5[[i]]) -> saveGPA5[[i]]
}

saveGPA5
```

```{r}
names(saveGPA5) <- studentIds5
saveGPA5
```

## 練習

