---
title: '2019-06-12'
author: "林茂廷"
date: "6/12/2019"
output: html_document
---

```{r setup, include=FALSE}
knitr::opts_chunk$set(echo = TRUE)
```

# Sequence

```{r}
load(url("https://www.dropbox.com/s/duh5aaqgl2f5m3z/loopTranscriptData.Rda?raw=1"))
studentIds <- unique(transcriptDataFinal$學號) # 全部可能學號
studentIds5 <- studentIds[1:5] # 前5筆學號
```

```{r}
studentIds5
seq_along(studentIds5)
```

```{r}
length(studentIds5)
1:length(studentIds5)
```

# 範例一

任務：針對studentIds5裡的「每一個」學號進行print()。

## sequence source
```{r}
studentIds5
```

## body 
把任務定義在對「第i個」
任務：針對studentIds5裡的「第i個」學號進行print()。
```{r}
i <- 1

print(studentIds5[[i]])
```

## for loop 

使用以下for loop模式，完成對「每個」的任務。
for(i in seq_along(sequence_source)){
  body
}
```{r}
for(i in seq_along(studentIds5)){
  print(studentIds5[[i]])
}
```

# 範例2：

```{r}
gmailAddress <- c(
  "tim@gmail.com",
  "anita",
  "yellen@gmail.com",
  "huang@gmail.com"
)
```

任務：檢查gmailAddress「每個」元素，若沒有寫“@gmail.com”則加上。

## sequence source
```{r}
gmailAddress
```


## body
任務：檢查gmailAddress「第i個」元素(令i<-1)，若沒有寫“@gmail.com”則加上。
```{r}
gmailAddress <- c(
  "tim@gmail.com",
  "anita",
  "yellen@gmail.com",
  "huang@gmail.com"
)

i<-2
library(stringr)

# 檢查strgmailAddress[[i]]有沒有寫@gmail.com,
#  若沒有，加上。
if(!str_detect(gmailAddress[[i]],"@gmail.com")){
  correctGmailAddress <-
    str_c(gmailAddress[[i]],"@gmail.com")
  gmailAddress[[i]] <- correctGmailAddress
}
```

```{r}
gmailAddress[[i]]
```


## for loop
```{r}
# 開始設定
gmailAddress <- c(
  "tim@gmail.com",
  "anita",
  "yellen@gmail.com",
  "huang@gmail.com"
)
cat("起始狀況\n")
gmailAddress

# for loop
for(i in seq_along(gmailAddress)){
  if(!str_detect(gmailAddress[[i]],"@gmail.com")){
    correctGmailAddress <-
      str_c(gmailAddress[[i]],"@gmail.com")
    gmailAddress[[i]] <- correctGmailAddress
  }
}

cat("修正後狀況\n")
gmailAddress
```

# Commit history

```{r}
load(url("https://www.dropbox.com/s/qnz9paigf61yjus/commitHistory.Rda?raw=1"))
```

任務0：print「每個」commit的author。

## sequence source

## body
print「第i個」commit的author。

## for loop














